【裁判字號】    99,審易,193
【裁判日期】    990423
【裁判案由】    竊盜
【裁判全文】
臺灣新竹地方法院刑事判決             99年度審易字第193號
公  訴  人  臺灣新竹地方法院檢察署檢察官
被      告  丁○○
上列被告因竊盜案件，經檢察官提起公訴（98年度偵字第7530號
、第8139號、第9256號、99年度偵字第1645號），本院依簡式審
判程序判決如下：
    主  文
丁○○犯竊盜罪（附表編號１、２），共二罪，均處有期徒刑肆
月。又犯竊盜罪（附表編號６），處有期徒刑伍月。又犯攜帶兇
器竊盜罪（附表編號３、５），共二罪，均處有期徒刑捌月。又
犯攜帶兇器竊盜罪（附表編號４），處有期徒刑玖月。應執行有
期徒刑貳年陸月。
    事實及理由
壹、構成犯罪事實：
    丁○○於附表編號１至６所示時間、地點，見附表所示車輛
    使用人所使用之附表所示車牌號碼之自用小客車停放該處，
    竟出於為自己不法所有目的的犯罪意思，以自備鑰匙1 支（
    未扣案）或持足以攻擊人身，危害人生命、身體安全，在客
    觀上具有危險性可供兇器使用的一字起子1 支（未扣案），
    撬開車門鎖及啟動電門鎖後，發動各該車輛而竊取之，得手
    後供己代步使用。嗣於民國98年6 月8 日上午9 時56分許，
    在新竹縣湖口鄉○○路○ 段198 號前，因駕駛其另案竊得之
    贓車（另由檢察官以98年度偵字第4537號提起公訴）而為警
    查獲，始循線查悉上情。
貳、認定犯罪事實所根據的證據及理由：
一、被告丁○○於警局詢問時、檢察官偵查中、本院準備程序及
    簡式審判程序訊問時之自白。
二、證人即被害人曾裕豐、葉幼美、乙○○、丙○○、甲○○、
    饒瑞斌於警詢時之證述。
三、新竹縣政府警察局車輛尋獲電腦輸入單、新竹縣政府警察局
    車輛協尋電腦輸入單各1 紙、贓物認領保管單1 份、現場照
    片2 幀在卷可查。
四、新竹縣政府警察局車輛協尋電腦輸入單3 份、贓物認領保管
    單1 份、內政部警政署刑事警察局鑑驗書2 份、現場照片9
    幀、採證照片11幀附卷可查。
五、桃園縣政府警察局八德分局現場勘查報告書、勘查採證同意
    書、內政部警政署刑事警察局鑑驗書各1 份、採證現場照片
    8 幀在卷可證。
六、新竹縣政府警察局車輛協尋電腦輸入單、臺北縣政府警察局
    三峽分局刑案現場勘查紀錄表暨證物清單、勘查採證同意書
    、贓證物認領保管單、臺北縣政府警察局鑑驗書各1 份、採
    證現場照片4 幀附卷可證。
、論罪科刑的理由：
一、論罪：
（一）按刑法第321 條第1 項第3 款攜帶兇器竊盜罪所謂之兇器
      ，其種類並無限制，凡客觀上足對人之生命、身體、安全
      構成威脅，具有危險性之器械均屬之，此有最高法院79年
      度台上字第5253號判例意旨可資參照。而一字起子係金屬
      製品，質硬而形尖，客觀上得持以攻擊人身，對人之生命
      、身體、安全構成威脅，為具有相當危險性之器械，證諸
      前開判例意旨，自屬刑法第321 條第1 項第3 款所稱之兇
      器。
（二）核被告丁○○於附表編號１、２、６所為，均係犯刑法第
      320 條第1 項之竊盜罪；於附表編號３、４、５所為，均
      係犯刑法第321 條第1 項第3 款之攜帶兇器竊盜罪。
（三）數罪併罰：被告所犯前開竊盜3 罪、加重竊盜3 罪各罪間
      ，犯意各別、行為互殊，應予以分別論罪，合併處罰之。
（四）刑罰減輕事由（自首）：被告於犯罪後，未被有偵查犯罪
      職權之機關或公務人員發覺前，主動向警員自首坦承上述
      附表編號１、２、３、５之犯行，同時願意接受裁判等情
      ，有被告於98年6 月8 日之警詢筆錄1 份（見98年度偵字
      第7530號偵查卷第7 頁、第8 頁）、警員邱紹明出具之報
      告1 紙（見同上偵卷第34頁）、新竹縣政府警察局竹北分
      局98年10月21日竹縣北警偵字第00985008276 號刑事案件
      報告書1 份（見98年度偵字第8139號偵查卷第1 頁至第3
      頁）在卷可證，被告對於未發覺之犯罪自首而接受裁判，
      符合自首要件，爰依刑法第62條前段之規定減輕其刑。
二、科刑：
（一）主刑：審酌被告不思以勞力賺取所需，因為缺少交通工具
      而起意偷竊的犯罪動機、目的及手段，任意竊取他人之財
      物，其所為顯不尊重他人財產權益，及竊盜所得財物之價
      值，以及被告犯後坦承犯行等一切情狀，分別量處如主文
      所示之刑，並定其應執行之刑，以示懲儆。
（二）不予以強制工作之說明：公訴意旨及蒞庭之公訴檢察官認
      應宣告令被告入勞動場所強制工作乙節，固非無見。惟按
      保安處分係針對受處分人將來之危險性所為之處置，以達
      教化、治療之目的，為刑罰之補充制度，保安處分中之強
      制工作，旨在對嚴重職業性犯罪及欠缺正確工作觀念或無
      正常工作因而犯罪者，強制其從事勞動，學習一技之長及
      正確之謀生觀念，使其日後重返社會，能適應社會生活。
      然保安處分之措施亦含社會隔離、拘束身體自由之性質，
      其限制人民之權利，實與刑罰同，自應受比例原則之規範
      ，使保安處分之宣告，與行為人所為行為之嚴重性、行為
      人所表現之危險性，及對行為人未來行為之期待性相當，
      最高法院91年度台上字第4625號判決意旨可資參照。查被
      告對本案犯行均坦承不諱，尚有悔悟之心，而被告竊盜行
      為雖有多次，惟其竊取汽車亦僅供代步使用，而非變賣之
      ，係屬遇有適當機會始為犯罪行為，惡性亦非重大，上開
      量處之刑已足使被告知所警惕，再斟酌被告現因另案於臺
      灣新竹監獄執行中，指揮書執畢日期為104 年5 月2 日，
      有臺灣高等法院被告前案紀錄表可按，加上本案所判處應
      執行有期徒刑2 年6 月之刑期，接續或合併執行結果，刑
      期甚長，應已足令其在獄中改過自新，亦足以矯正被告之
      竊盜行為，是尚無予以強制工作之必要，併予敘明。
（三）不另為沒收之說明：至於被告所有供犯罪所用之鑰匙、一
      字起子各1 支，並未扣案，且據被告供稱一字起子已丟棄
      ，因無證據證明該鑰匙、一字起子仍存，為免沒收執行之
      困難，爰不予宣告沒收，併此敘明。
肆、適用法律之依據：
一、程序法方面：刑事訴訟法第284 條之1 、第273 條之1 第1
    項、第299 條第1 項前段。
二、實體法方面：刑法第320 條第1 項、第321 條第1 項第3 款
    、第62條前段、第51條第5 款，刑法施行法第1 條之1 第1
    項、第2 項前段，判決如主文。
本案經檢察官張嘉宏到庭執行職務。
中    華    民    國    99    年    4     月    23    日
                  刑事第九庭法  官  馮俊郎
以上正本證明與原本無異。
如不服本判決，應於判決送達後10日內向本院提出上訴書狀。上
訴書狀應敘述具體理由，未敘述上訴理由者，應於上訴期間屆滿
後20日內補提理由書狀於本院（均須按他造當事人之人數附繕本
）「切勿逕送上級法院」。
中    華    民    國    99    年    4     月    23    日
                            書記官  蕭汝芳
附錄本案論罪科刑實體法條全文：
＊刑法第320 條第1 項：
意圖為自己或第三人不法之所有，而竊取他人之動產者，為竊盜
罪，處5 年以下有期徒刑、拘役或500 元以下罰金。（罰金之貨
幣單位改為新臺幣，並提高為30倍）
＊刑法第321 條第1 項第3 款：
犯竊盜罪而有左列情形之一者，處6 月以上、5 年以下有期徒刑
：
三、攜帶兇器而犯之者。
附表：
┌──┬────┬──────┬────┬───┬─────┬──┐
│編號│時間    │地點        │車牌號碼│使用人│行竊工具  │備註│
├──┼────┼──────┼────┼───┼─────┼──┤
│１  │98年4 月│新竹縣湖口鄉│ML－4610│曾裕豐│自備鑰匙  │98偵│
│    │25日凌晨│光復東路135 │        │      │          │7530│
│    │1 時許  │號左前方空地│        │      │          │    │
├──┼────┼──────┼────┼───┼─────┼──┤
│２  │98年4 月│新竹縣新豐鄉│JU－8836│葉幼美│自備鑰匙  │98偵│
│    │26日晚上│振興街54巷10│        │      │          │7530│
│    │11時許  │5 號旁      │        │      │          │    │
├──┼────┼──────┼────┼───┼─────┼──┤
│３  │98年5 月│新竹縣湖口鄉│6482－RV│乙○○│客觀上足供│98偵│
│    │22日凌晨│新生三路59號│        │      │兇器使用之│8139│
│    │5 時許  │前          │        │      │一字起子  │    │
├──┼────┼──────┼────┼───┼─────┼──┤
│４  │98年5 月│新竹縣新豐鄉│JY－1981│丙○○│客觀上足供│98偵│
│    │30日凌晨│上坑村3 鄰坑│        │      │兇器使用之│8139│
│    │1 時許  │子口349 號前│        │      │一字起子  │    │
├──┼────┼──────┼────┼───┼─────┼──┤
│５  │98年6 月│新竹縣湖口鄉│H3－4612│甲○○│客觀上足供│98偵│
│    │1 日中午│自強路花王公│        │      │兇器使用之│8139│
│    │12時許  │司側門      │        │      │一字起子  │、  │
│    │        │            │        │      │          │99偵│
│    │        │            │        │      │          │1645│
├──┼────┼──────┼────┼───┼─────┼──┤
│６  │98年6 月│新竹縣湖口鄉│H3－0060│饒瑞斌│自備鑰匙  │98偵│
│    │4 日晚上│文化路12號附│        │      │          │9256│
│    │10時許  │近停車場內  │        │      │          │    │
└──┴────┴──────┴────┴───┴─────┴──┘

司法院資訊處製作；財團法人民間司法改革基金會備份。
